---
title: "Untitled"
author: "Pedro Henrique Oliveira de Souza"
date: "2 de setembro de 2019"
output: 
  html_notebook: 
    toc: yes
runtime: shiny
---

```{r setup, include=FALSE}
knitr::opts_chunk$set(echo = TRUE)
library(xlsx)
library(tidyverse)
library(plotly)
```

```{r dados}
dados <- read.xlsx("dados/RAF31_AGO2019_Graficos_Tabelas.xlsx",sheetIndex = 8,startRow = 4,endRow = 118)

dados_graph7 <- dados[12:nrow(dados),c(1,8,9)]
names(dados_graph7) <- c("Data","Discricionárias","Obrigatórias")

dados_graph7 <- dados_graph7 %>%
  gather(key = Chaves,value = Valores,-Data)

graph7 <- dados_graph7 %>%
  group_by(Chaves) %>%
  plot_ly(x = ~Data,
          y= ~Valores,
          color = ~Chaves,
          colors = "Set2",
          type = "scatter",
          mode = "lines+markers")

```

# 2.4 Resultados primário e nominal do Governo Central e do Setor Público Consolidado
Déficit primário do setor público alcança 2,09% do PIB em junho. De acordo com informações do Banco Central, em junho, o resultado primário do setor público consolidado, que inclui o Governo Central, os governos regionais e as empresas estatais, foi negativo em R$ 12,70 bilhões (equivalentes a -2,09% do PIB). Na composição desse resultado, o Governo Central foi responsável por um déficit primário de R$ 12,21 bilhões (2,01% do PIB), enquanto os governos regionais e as empresas estatais tiveram déficits de R$ 55 milhões (0,01% do PIB) e R$ 439 milhões (0,07% do PIB), respectivamente.
Em 12 meses, déficit primário do setor público foi de 1,42% do PIB em junho. Nos 12 meses encerrados em junho, o resultado primário do setor público consolidado foi negativo em R$ 99,57 bilhões, equivalente a 1,42% do PIB (Gráfico 9). O Governo Central respondeu por um déficit de R$ 112,12 bilhões no período (1,60% do PIB), enquanto os governos regionais tiveram superávit de R$ 9,35 bilhões (0,13% do PIB) e as empresas estatais registraram superávit de R$ 3,19 bilhões (0,05% do PIB).

```{r}
  graph7
```
